臺灣臺南地方法院刑事判決　　　　　　　　　　　　九十一年度南簡上字第八一號
　　上　訴　人　甲○○
　　即　被　告
右列上訴人因公共危險案件，不服本院九十年度南交簡字第一四九一號，中華民國九
十年一月九日第一審簡易判決（聲請簡易判決處刑案號：九十年度偵字第一二九○九
號），提起上訴，本院管轄第二審之合議庭判決如左：
    主  文
上訴駁回。
甲○○緩刑參年。
    事  實
一、甲○○於民國（下同）九十年十月十九日下午六時四十五分許，飲酒後已不能安
    全駕駛動力交通工具，仍駕駛車牌ＥＦＲ─九三七號輕機車，途經台南市○區○
    ○路一段火車站前之際，因不勝酒力，適與行經該地由乙○○所駕駛之車號Ｕ八
    ─○○一號自小客車發生擦撞，經警據報前往處理，測試甲○○呼氣後之酒精濃
    度為○. 五○MG/L，而查知上情。
二、案經台南市警察局第一分局報請臺灣臺南地方法院檢察署檢察官偵查後聲請以簡
    易判決處刑。
    理  由
一、右揭事實，業據上訴人即被告甲○○於警訊及本院審理時坦承不諱，復有證人乙
    ○○於警訊時之證述及卷附呼氣濃度測試值紀錄、測試觀察紀錄表、舉發違反道
    路交通管理事件通知單各一紙可稽，本件事證明確，被告犯行堪以認定。
二、核上訴人即被告所為，係犯刑法第一百八十五條之三之公共危險罪。原審以其罪
    證明確，適用刑法第一百八十五條之三、第四十二條第二項、罰金罰鍰提高標準
    條例第二條之規定，論其以服用酒類，不能安全駕駛動力交通工具而駕駛罪，審
    酌其犯罪之一切情狀，科處罰金二萬元，並諭知易服勞役之折算標準，經核認事
    用法並無違誤，所量刑度亦屬適當。上訴意旨任意指摘原判決量刑過重云云，惟
    查該罪之法定刑度係一年以下有期徒刑、拘役或三萬元以下罰金。而原審僅判處
    罰金二萬元，已屬於低度刑之範圍內，應無量刑過重之情形，上訴意旨為無理由
    ，應予駁回。末查，被告前未曾受有期徒刑以上刑之宣告，有台灣台南地方法院
    檢察署刑案資料查註紀錄表及台灣高等法院被告全國前案紀錄表各一份在卷可憑
    ，雖近年來因酒醉駕車所致之重大車禍不時見諸報端，媒體亦不斷披露行政機關
    加強取締酒後駕車之各種措施，其間歷時已久，上訴人仍明知故犯，而為酒後駕
    車之危險行為，以致發生擦撞之車禍，然本院諒被告經此偵審程序後，當益知警
    惕，信無再犯之虞，本院因認所宣告之刑以暫不執行為適當，併諭知緩刑三年，
    以勵自新。
據上論斷，應依刑事訴訟法第四百五十五條之一第一項、第三項、第三百六十八條，
刑法第七十四條第一款，判決如主文。
本案經檢察官陳建弘到庭執行職務
中      華      民      國    九十一    年      六      月     二十     日
                                臺灣臺南地方法院刑事第四庭
                                  審判長法  官  簡  慧  娟
                                        法  官  陳  欽  賢
                                        法  官  陳  燁  真
右正本證明與原本無異。
本件不得上訴。
                                        書記官  黃  富  煜
中      華      民      國    九十一    年      六      月     二十     日
附錄本案論罪科刑法條：
刑法第一百八十五條之三
服用毒品、麻醉藥品、酒類或其他相類之物，不能安全駕駛動力交通工具而駕駛者，
處一年以下有期徒刑、拘役或三萬元以下罰金。
